【裁判字號】    95,上重訴,16
【裁判日期】    950524
【裁判案由】    毒品危害防制條例
【裁判全文】
臺灣高等法院臺中分院刑事判決        95年度上重訴字第16號
上  訴  人  臺灣彰化地方法院檢察署檢察官
上  訴  人
即  被  告  乙○○
選任辯護人  楊振芳律師
上列上訴人因毒品危害防制條例案件，不服臺灣彰化地方法院94
年度訴字第1574號中華民國95年2月9日第一審判決（起訴案號：
臺灣彰化地方法院檢察署94年度偵字第5157號），提起上訴，本
院判決如下：
    主  文
原判決撤銷。
乙○○共同連續販賣第一級毒品，處有期徒刑捌年陸月；扣案之
第一級毒品海洛因壹包（驗後淨重零點零玖公克）沒收銷燬之，
裝上開海洛因之塑膠袋壹只、「ＪＡＰＡＮ」牌結晶葡萄糖壹包
、分裝袋壹包、摩托羅拉牌行動電話壹支（不含ＳＩＭ卡）、電
話簿壹本均沒收，販賣第一級毒品所得新臺幣壹萬陸仟貳佰元應
予沒收，如全部或一部不能沒收時，以其財產抵償之。又共同連
續販賣第二級毒品，處有期徒刑肆年；扣案之第二級毒品甲基安
非他命壹包（毛重零點柒公克）沒收銷燬之；裝上開甲基安非他
命之塑膠袋壹只、分裝袋壹包、摩托羅拉牌行動電話壹支（不含
ＳＩＭ卡）、電話簿壹本均沒收，販賣第二級毒品所得新臺幣拾
參萬參仟玖佰元應予沒收，如全部或一部不能沒收時，以其財產
抵償之。應執行有期徒刑拾壹年陸月；扣案之第一級毒品海洛因
壹包（驗後淨重零點零玖公克）、第二級毒品甲基安非他命壹包
（毛重零點柒公克）均沒收銷燬之，塑膠袋貳只、「ＪＡＰＡＮ
」牌結晶葡萄糖壹包、分裝袋壹包、摩托羅拉牌行動電話壹支（
不含ＳＩＭ卡）、電話簿壹本均沒收，販賣第一、二級毒品所得
合計新臺幣拾伍萬壹佰元應予沒收，如全部或一部不能沒收時，
以其財產抵償之。
    事  實
一、乙○○（綽號阿嬌）與施金都（綽號阿弟仔）為夫妻關係，
    均明知海洛因、甲基安非他命為毒品危害防制條例所規定之
    第一級、第二級毒品，不得非法販賣，竟先後於民國93年1
    月間、同年6月間及同年12月間，由施金都陸續吸收石嘉芳
    （綽號石頭、細漢仔）、吳進為（綽號阿為）及楊世杰（綽
    號阿杰、阿狗）等人共組販賣海洛因、甲基安非他命集團（
    施金都、吳進為、楊世杰、石嘉芳等四人所涉販賣第一、二
    級毒品罪嫌，均由本院95年度上重訴字第八號案審結），而
    分別基於共同販賣第一級毒品海洛因、第二級毒品甲基安非
    他命以牟利之概括犯意聯絡，以施金都、乙○○位於彰化縣
    大村鄉貢旗村貢旗二巷七之十三號住處及貢旗二巷六號鐵皮
    屋為販賣海洛因、甲基安非他命之據點，先由施金都以每錢
    新台幣（下同）一萬八千元之價格，在貢旗二巷附近，或在
    彰化縣大村鄉○○村○○路大排水溝旁，向一姓名、年籍不
    詳之成年男子，販入重量不詳之海洛因，另以每兩二萬八千
    元之價格，在彰化縣彰化市○○路台化公司前天橋下，或在
    貢旗二巷附近，向一年籍不詳之成年男子，販入重量不詳之
    甲基安非他命後，施金都即與吳進為、楊世杰於其上開住處
    四樓或鐵皮屋內，將海洛因及渠等另行自不詳藥局購得之葡
    萄糖以一比二之比例混合後，再以分裝袋將甲基安非他命及
    混合後之海洛因分裝成小包以供販售，而每兩甲基安非他命
    約可販得五萬元，每錢海洛因則約可販得三萬八千元。之後
    即由施金都、乙○○以口頭或以門號0000000000號、000000
    0000號（起訴書另載稱：門號0000000000號行動電話亦為渠
    等供販賣毒品之工具，惟依監聽譯文所示，乃乙○○與他人
    聯繫使用之行動電話，與本件販賣毒品無關）行動電話指揮
    吳進為、楊世杰、石嘉芳在該貢旗二巷據點販賣海洛因、甲
    基安非他命，販賣方式係由欲購買海洛因、甲基安非他命者
    ，撥打吳進為使用之門號0000000000號、楊世杰使用門號00
    00000000號、石嘉芳使用門號0000000000號行動電話，聯繫
    販賣海洛因、甲基安非他命時間、地點、數量、價格等事宜
    ，再由購買者依約前往購買，或由購買者先向施金都、乙○
    ○聯繫購買海洛因、甲基安非他命，施金都、乙○○再以上
    開門號行動電話聯絡吳進為、楊世杰、石嘉芳依約定時間、
    至約定地點，販賣海洛因、甲基安非他命，或由購買者直接
    至該貢旗二巷販賣據點，由吳進為、楊世杰、石嘉芳詢問購
    買何種毒品、價格，互相交付金錢、毒品，每日夜間十時至
    十二時許，均由吳進為或楊世杰與乙○○或施金都，在彰化
    縣大村鄉貢旗村貢旗二巷七之十三號住處一樓，交付並核對
    販賣毒品金錢及剩餘毒品數量，施金都、乙○○再將販賣毒
    品所得金錢用於支付購車、購屋貸款或其他生活費用，吳進
    為、楊世杰、石嘉芳等人則以上開販毒行為，免費取得毒品
    海洛因或甲基安非他命施用。施金都、乙○○、吳進為、楊
    世杰、石嘉芳共同連續販賣海洛因、甲基安非他命之購買者
    、交易價格、時間、地點如下:
(一)、自93年初某日起，至94年6月1日16時止，以上開方式販賣甲
    基安非他命三十次予賴文啟，每次交易金額均為一千元。
(二)、自93年2月初起，至94年6月2日11時止，以上開方式販賣甲
    基安非他命二十次予賴正義，每次交易金額均為一千元。
(三)、自93年初某日起，至94年5月28日11時50分許，以上開方式
    販賣甲基安非他命十次予黃洺旗，每次交易金額均為五百元
    。
(四)、自94年初某日起，至94年6月11日22時44分許止，以上開方
    式販賣甲基安非他命十次予綽號「阿偉」之不詳姓名、年籍
    成年男子，每次交易金額二千元。
(五)、自94年3月間某日起，至94年5月間某日止，以上開方式販賣
    甲基安非他命十次予綽號「紅龍」之男子，每次交易金額均
    為二千元。
(六)、自94年3月間某日起，至94年5月間某日止，在彰化縣員林鎮
    ○○路某廟前，以上開方式販賣甲基安非他命八次予綽號「
    輝昌」之不詳姓名、年籍成年男子，每次交易金額均為一千
    元。
(七)、自94年4月間某日起，至94年6月16日15時40分許，以上開方
    式販賣甲基安非他命八次予何永春，其中四次交易金額為一
    千元，另四次為五百元。
(八)、自94年4月間某日起，至94年5月間某日止，以上開方式販賣
    甲基安非他命五次予綽號「小猴」之不詳姓名、年籍成年男
    子，每次交易金額均為五百元。
(九)、於94年5月21日22時許，及同年6月2日12時50分許，以上開
    方式販賣甲基安非他命二次予陳嘉宏，每次交易金額均為五
    百元。
(十)、於94年5月23日18時許、同年月28日18時29分許，以上開方
    式販賣甲基安非他命二次予黃永昇，交易金額分別為二百元
    及三百元。
(十一)、於94年5月上旬某日，以上開方式販賣甲基安非他命一次予
    賴麒元、徐合映，交易金額為五百元。
(十二)、分別於93年12月下旬某日七時許，及94年5月中旬某日21 時
    許，以上開方式販賣海洛因二次予吳炳揚，交易金額分別為
    一千元及六百元。
(十三)、自94年1月間某日起，至94年5月4日某時止，以上開方式販
    賣海洛因六次予賴俊堯，其中三次交易金額為五百元，另三
    次為一千元。
(十四)、自94年2月某日18時許，及同年6月6日18時30分許，以上開
    方式販賣海洛因二次予賴金滿，交易金額均為一千元。
(十五)、自94年2月間某日起，至94年6月間某日止，以上開方式販賣
    海洛因四次予周正宏，每次交易金額均為五百元。
(十六)、先後於94年4月下旬之某二日，上開方式販賣海洛因二次予
    張慈芬，每次交易金額均為一千元。
(十七)、於94年5月25日9時55分許，以上開方式販賣海洛因一次予黃
    耀進，交易金額為五百元。
(十八)、先後於94年5月上旬某日及中旬某日，以上開方式販賣海洛
    因二次予石文龍，每次交易金額均為三百元。
(十九)、自94年5月上旬某日起，至同年月30日13時30分許止，以上
    開方式販賣海洛因十次予賴麒元、徐合映二人，每次交易金
    額均為三百元。
(二十)、於94年4月間，以上開方式販賣海洛因四次予綽號「忠義」
    之不詳姓名、年籍成年男子，每次交易金額均為五百元。
、自94年4月間某日起，至同年5月間某日止，以上開方式販賣
    甲基安非他命三次予綽號「阿旭」之不詳姓名、年籍成年男
    子，每次交易金額均為三百元。
、自94年3月間某日起，至同年5月間某日止，以上開方式販賣
    甲基安非他命八次予綽號「埤頭仔」之不詳姓名、年籍成年
    男子，每次交易金額均為二千元。
、於94年4月22日中午某時，以上開方式販賣甲基安非他命一
    次予黃志源，交易金額為一千元。
、自94年1月間某日起，至同年4月間某日止，以上開方式販賣
    甲基安非他命六次予洪藝萍，每次交易金額均為五百元。
二、嗣於94年5月25日11時許，經警在彰化縣大村鄉貢旗二巷
    六號前查獲石嘉芳，並扣得由施金都所有而交付吳進為轉交
    石嘉芳欲販賣之海洛因一包（驗後淨重○．○九公克）及甲
    基安非他命一包（毛重約○．五公克）。又經警分別於94
    年6月30日7時30分許，及同年7月4日15時50分許，在彰化
    縣埔心鄉○○路○段三一巷二十五號、彰化縣大村鄉貢旗二
    巷六號前拘提楊世杰、吳進為到案，並扣得楊世杰所有記載
    購毒者資料而供販賣海洛因及甲基安非他命所用之電話簿一
    本，及其使用之門號0000000000號行動電話ＳＩＭ卡一張。
    又於94年7月12日9時50分許，經警持彰化地方法院核發之
    搜索票至施金都、乙○○上開位於彰化縣大村鄉貢旗村貢旗
    二巷七之十三號住處搜索，當場查扣施金都及乙○○所有供
    混合海洛因後販賣之「ＪＡＰＡＮ」牌葡萄糖一包、供聯絡
    販賣海洛因及甲基安非他命用之摩托羅拉牌行動電話一支及
    所使用之門號0000000000號行動電話ＳＩＭ卡一張，並拘提
    乙○○到案。復於同年7月12日上午9時50分許，在彰化縣
    大村鄉貢旗村貢旗二巷七之十三號施金都住處外，逕行拘提
    施金都到案。嗣並由吳進為於94年8月2日11時30分許，帶
    同警方至彰化縣大村鄉貢旗村貢旗二巷七之十三號施金都、
    乙○○住處前圍牆廢棄魚箱內，再起出施金都及乙○○所有
    供分裝販賣海洛因、甲基安非他命之分裝袋一包扣案。
三、案經彰化縣警察局員林分局報請臺灣彰化地方法院檢察署檢
    察官偵查起訴。
    理  由
一、上揭犯罪事實，業據上訴人即被告乙○○（下稱上訴人）坦
    承不諱，核與證人即共犯石嘉芳、楊世杰、吳進為於警詢、
    偵查及另案（即原審法院94年度訴字第1632號上訴人施金都
    毒品危害防制條例案）審理時證述：施金都販毒集團運作分
    工之模式，係先由施金都負責販入海洛因及甲基安非他命，
    再與吳進為、楊世杰於施金都位於彰化縣大村鄉貢旗村貢旗
    二巷七之十三號住處四樓及貢旗二巷六號鐵皮屋內進行分裝
    後，再將海洛因及甲基安非他命交由石嘉芳、楊世杰、吳進
    為攜至貢旗二巷鐵皮屋處販售，上訴人及施金都並不定時以
    行動電話聯繫吳進為等人詢問販售情形，且吳進為等每日需
    與上訴人或施金都清點剩餘之毒品數量及販毒所得，故上訴
    人於集團中擔任對帳之工作，負責清點渠等每日販售之毒品
    數量及所得等情相符，再證人洪藝萍於警、偵查中亦證稱：
    上訴人確有共同販售毒品，且其向共犯楊世杰購買甲基安非
    他命，需先經過上訴人之同意等語，顯然上訴人與共犯施金
    都等人間就上揭犯行，具有犯意之聯絡及行為之分擔之情，
    應堪認定。另證人賴文啟、賴正義、黃洺旗、吳炳楊、賴俊
    堯、賴金滿、周正宏、張慈芬、何永春、陳嘉宏、黃永昇、
    黃耀進、石文龍、賴麒元、徐合映等人亦分別於警詢、偵查
    中證述渠等向施金都等人購毒之情節屬實；且有上訴人乙○
    ○與共犯施金都共同使用之門號0000000000號、0000000000
    號，共犯吳進為使用之門號0000000000號，共犯楊世杰使用
    之門號0000000000號，共犯石嘉芳使用之門號0000000000號
    行動電話雙向通聯紀錄及監聽譯文、販賣現場簡圖及照片等
    附卷可稽。又共犯石嘉芳為警查獲時所查扣之白色粉末及結
    晶體經查獲員警以聯勤二○四○廠製造之煙毒檢驗Ａ包試劑
    初步檢驗結果，各呈海洛因及甲基安非他命反應，而白色粉
    末經再送法務部調查局複驗結果，確係海洛因無訛，分別有
    彰化縣警察局員林分局查獲涉嫌毒品危害防制條例毒品初步
    檢驗報告單及法務部調查局94年7月20日調科壹字第1400117
    99號鑑定通知書各一紙在卷可按；此外復有上訴人及共犯施
    金都所有供混合海洛因之「ＪＡＰＡＮ」牌結晶葡萄糖一包
    、供分裝海洛因及甲基安非他命之分裝袋一包、供聯絡販賣
    毒品之摩托羅拉牌行動電話一支、所使用之門號0000000000
    號行動電話ＳＩＭ卡一張及共犯楊世杰所有記載購毒者資料
    之電話簿一本、所使用之門號0000000000號行動電話ＳＩＭ
    卡一張扣案可資佐證，足徵上訴人之自白與事實相符。至上
    訴人及共犯施金都等人就販賣毒品予賴文啟等人之次數、金
    額無從詳為確認，本於罪疑唯輕有利於上訴人之原則，本院
    乃就證人賴文啟等人所證及共犯施金都等人歷次供述中所自
    承者，採認其中次數最少、金額最低者，以此最有利之原則
    來認定上訴人販賣之次數及計算其犯罪所得，認定結果詳如
    上揭事實欄所載，附此敘明。另共犯施金都於警詢、偵查及
    另案審理時雖一再供稱上訴人並未參與上揭販賣第一級、第
    二級毒品之犯行云云，惟上訴人不僅已自承上揭犯行，且有
    前揭證據足資佐證，其犯行之事證已臻明確，顯然共犯施金
    都此部分所述應係基於與上訴人間夫妻關係而為之迴護之詞
    ，自不足採信，亦併予敘明。綜上，本件事證業已明確，上
    訴人犯行堪以認定。起訴書犯罪事實欄一(十九)、、所載犯
    罪事實均相同，顯係誤載，併此敘明。
二、查上訴人乙○○加入共犯施金都為首之販毒集團，擔任集團
    中對帳之工作，而該集團販入第一級毒品海洛因後，以添加
    葡萄糖之方式稀釋包裝，或於販入甲基安非他命後，再予分
    裝成小包出售之方式，而分別賣予證人賴文啟等，渠等有基
    於營利之意圖而販入再賣出第一級毒品海洛因及第二級毒品
    甲基安非他命，應可認定。是核上訴人所為，係犯毒品危害
    防制條例第4條第1項之販賣第一級毒品海洛因罪（犯罪事實
    編號(十二)號至(二十)號）及同條第2項之販賣第二級毒品甲基安非
    他命罪（犯罪事實編號(一)號至(十一)號、至號）。上訴人持
    有第一級毒品海洛因，及第二級毒品甲基安非他命之低度行
    為，應各為販賣該級毒品之高度行為所吸收，均不另論罪。
    上訴人與共犯吳進為、楊世杰、石嘉芳、施金都間，就前開
    犯行，有犯意聯絡及行為分擔，均為共同正犯。又上訴人先
    後多次販賣第一級毒品海洛因及第二級毒品甲基安非他命之
    犯行，均時間緊接，所犯又係構成要件相同之罪名，均顯係
    基於概括犯意反覆為之，均為連續犯，均應依刑法第56條之
    規定論以一罪，並就法定刑罰金、有期徒刑部分，加重其刑
    。但販賣第一級毒品之法定本刑死刑、無期徒刑部分，販賣
    第二級毒品法定刑無期徒刑部分，依法均不得加重。又上訴
    人雖有上開販賣第一級、第二級毒品之犯行，然其販賣之所
    得不多，且在該集團中僅擔任對帳之工作，並未實際經手毒
    品交易，又其於犯本案之罪時年僅二十八歲，因受到其丈夫
    即共犯施金都之引誘，而起一時貪念，致觸法定刑為死刑或
    無期徒刑之重典，其犯罪情節相對於長期、大量販賣毒品之
    真正毒梟而言，就社會秩序與國民健康之危害，顯然較輕，
    倘亦處以死刑或無期徒刑，不免過苛，且無從與真正長期、
    大量販毒之惡行區別，本院認有法重情輕之情形，故認其犯
    罪情節尚堪憫恕，爰依刑法第59條之規定，就其所犯之販賣
    第一級、第二級毒品罪均酌量減輕其刑。
三、原審法院對上訴人論處罪刑，固非無見，但(一)、事實欄一(二十)
    部分之犯行，應成立販賣第一級毒品海洛因罪，原審判決理
    由欄第二段誤為係犯販賣第二級毒品甲基安非他命罪，有判
    決理由矛盾之情形。(二)、扣案之海洛因、甲基安非他命各一
    包，而裝海洛因、甲基安非他命之塑膠袋並非毒品，又非不
    可與毒品析離，原審判決併諭知沒收銷燬之，亦有未洽。(三)
    、公訴人認上訴人等，、事實欄一(二)（即起訴書犯罪事實
    欄一(二)部分），自93年2月初起，至94年6月2日11時止，共
    販賣甲基安非他命二十餘次予賴正義，每次交易金額均為一
    千元。、事實欄一(三)（即起訴書犯罪事實欄一(三)部分），
    自93年初某日起，至94年5月28日11時50分許，共販賣甲基
    安非他命十餘次予黃洺旗，每次交易金額均為五百元。、
    事實欄一(四)（即起訴書犯罪事實欄一(六)），自94年初某日起
    ，至94年6月11日22時44分許止，共販賣甲基安非他命十餘
    次予綽號「阿偉」之不詳姓名、年籍成年男子，每次交易金
    額二千元。、事實欄一(十九)（即起訴書一），自94年5月
    上旬某日起，至同年月30日13時30分許止，共販賣海洛因十
    餘次予賴麒元、徐合映二人，每次交易金額均為三百元。惟
    原審判決審理結果認上訴人等共販賣甲基安非他命二十次予
    賴正義；共販賣甲基安非他命十次予黃沼旗；共販賣甲基安
    非他命十次予阿偉；共販賣海洛因十次予賴麒元、徐合映。
    就公訴人所起訴超過上開販賣次數部分，未說明其未予認定
    之理由，嫌有不當。(四)、扣案之「ＪＡＰＡＮ」牌結晶葡萄
    糖一包及分裝袋一包，尚未持以供販賣毒品用，僅係上訴人
    等預備販賣毒品所用之物，原審判決認係供販賣毒品所用之
    物，認事未洽。
四、(一)檢察官上訴意旨略以原審判決既認上訴人即被告乙○○組
    成販毒集團，分工精細，具相當規模，販毒之對象多達24人
    。而實際未被查獲之販賣對象，應高於24人。又上訴人乙○
    ○於原審供稱「我沒有參與販賣毒品」後改口稱「確實有拿
    販賣毒品的錢，但是沒有將毒品直接拿給購買的人」，上訴
    人企圖逃避刑事責任，無悔悟之心。上訴人雖未實際經手毒
    品，但以上訴人販毒規模之大，對帳工作實屬重要而不可或
    缺，上訴人為販毒集團之核心要角。原審依刑法第59條之規
    定，減輕上訴人之刑，實屬不當，請判處上訴人無期徒刑云
    云。(二)另上訴人即被告乙○○上訴意旨略以：上訴人因遇人
    不淑，先生施金都無家庭責任，家中有幼小子女待撫養，困
    於家計，為免斷炊、子女輟學、失養之虞，才於吳進為、楊
    世杰、石嘉芳等人販賣毒品後，將販毒所得款收受，充作家
    用。上訴人絕非惡性重，為牟不法利益而加入販毒行列，原
    審就上訴人販賣第一級、第二級毒品之罪，分別量處有期徒
    刑八年六月、四年，定應執行刑有期徒刑十一年六月，指摘
    原審量刑過重云云。(三)查上訴人係因其夫施金都販賣毒品，
    因此共犯本件販賣毒品罪，上訴人係擔任對帳工作，並未實
    際擔任收帳交付毒品事宜，核其情形並非嚴重，且其夫亦因
    本件販毒案件，經本院95年度上重訴字第8號刑事判決判處
    無期徒刑，原審判決審酌上情，依刑法第59條規定酌量減輕
    上訴人之刑，並無不當。另原審法院審酌上訴人販賣毒品，
    戕害國民身心健康，危害社會治安，但犯後已坦承犯行，深
    具悔意，及販賣之次數、數量、金額、時間及犯罪之動機、
    目的等一切情狀，就連續販賣第一級毒品罪部分，量處有期
    徒刑八年六月；連續販賣第二級毒品罪部分，量處有期徒刑
    四年，定其應執行刑有期徒刑十一年六月，並無不當。檢察
    官及上訴人即被告之上訴均無理由。但原審判決既有上開瑕
    疵，應由本院撤銷改判。
五、爰審酌上訴人販賣第一級毒品海洛因及第二級毒品甲基安非
    他命，足以使購買施用者導致生理成癮性及心理之依賴性，
    抑且戕害國民身心健康及危害社會治安，惡性非輕，惟犯後
    坦承犯行，深具悔意，及販賣之次數、數量、金額、時間及
    犯罪之動機、目的等一切情狀，就連續販賣第一級毒品罪部
    分，量處有期徒刑八年六月；連續販賣第二級毒品罪部分，
    量處有期徒刑四年，定其應執行刑有期徒刑十一年六月。並
    以共犯石嘉芳經警查獲之海洛因一包（驗後淨重○‧○九公
    克）及甲基安非他命一包（毛重○‧七公克，該二包毒品均
    未扣於本案），分別為第一級、第二級毒品，且為上訴人及
    共犯施金都等人供販賣之毒品，應依毒品危害防制條例第18
    條第1項前段之規定沒收銷燬之。裝上開海洛因、甲基安非
    他命之塑膠袋，為上訴人等所有供販賣海洛因所用之物，應
    依毒品危害防制條例第19條第1項規定諭知沒收。另由共犯
    吳進為帶同警員查獲之分裝袋一包，於上訴人施金都住處查
    獲之摩托羅拉牌行動電話一支及「ＪＡＰＡＮ」牌結晶葡萄
    糖一包暨拘提共犯楊世杰時扣獲之電話簿一本，分別係上訴
    人及共犯施金都、楊世杰所有，其中電話簿一本、摩拖羅拉
    行動電話一支係施金都等所有供販賣毒品所用之物，應依毒
    品危害防制條例第19條第1項諭知沒收。另扣案之結晶葡萄
    糖一包、分裝袋一包，係供渠等預備販賣第一級毒品海洛因
    及第二級毒品甲基安非他命所用之物，此亦據證人即共犯吳
    進為、楊世杰於偵查中結證在卷，均應依刑法第38條第1項
    第2款規定諭知收。上訴人販賣第一級毒品海洛因所得一萬
    六千二百元，販賣第二級毒品甲基安非他命所得十三萬三千
    九百元，均應依毒品危害防制條例第19條第1項之規定宣告
    沒收，如全部或一部不能沒收時，以其財產抵償之。至扣案
    之由上訴人使用之門號0000000000號、共犯楊世杰使用之門
    號0000000000號行動電話ＳＩＭ卡各一張，依國內電信公司
    定型化契約之約定，上開晶片卡之所有權仍屬電信公司所有
    ，申請人僅因承租門號而取得使用權，非屬申請人所有，且
    非屬違禁物，核與沒收之要件不符，故不予宣告沒收。又共
    犯施金都、吳進為、楊世杰、石嘉芳使用之門號0000000000
    號、0000000000號、0000000000號ＳＩＭ卡及行動電話，並
    未扣案，且無證據證明為屬上訴人或其他共犯所有，故均不
    予宣告沒收。另在共犯施金都住處查獲扣案之大、中型塑膠
    袋各一包，其中大型塑膠袋之包裝上印製有「小野冷凍蔬菜
    一公斤菜園腳」等字樣，中型塑膠袋上印製有「ＭＡＤＥ
    ＩＮ  ＴＡＩＷＡＮ」字樣，且均非有夾鏈，與一般販賣者
    包裝第一級毒品海洛因或第二級毒品甲基安非他命均以夾鏈
    袋包裝，屬不同樣式，故上開大、中型塑膠袋應非屬上訴人
    及共犯施金都等人包裝毒品所用之物，核難併予沒收。至另
    外查扣之戶名施金都大村郵局存摺（帳號0000000號
    ）、中國信託存摺（帳號000000000000號）、
    戶名乙○○花壇郵局存摺（帳號0000000號）、合作
    金庫員林分行存摺（帳號０二六八八七號）、戶名施冠宇大
    村郵局存摺（帳號0000000號）、戶名施佳雙大村郵
    局存摺（帳號0000000號）、戶名施竣傑大村郵局存
    摺（帳號0000000號）、戶名施冠佑大村郵局存摺（
    帳號0000000號）各一本，並非販賣毒品所必須之物
    ，且無從證明與販賣第一級毒品海洛因及第二級毒品甲基安
    非他命有何關聯，前開扣案之物均不予宣告沒收。
六、公訴人意旨略以，、事實欄一(二)（即起訴書犯罪事實欄一
    (二)部分），自93年2月初起，至94年6月2日11時止，共販賣
    甲基安非他命二十餘次予賴正義，每次交易金額均為一千元
    。、事實欄一(三)（即起訴書犯罪事實欄一(三)部分），自93
    年初某日起，至94年5月28日11時50分許，共販賣甲基安非
    他命十餘次予黃洺旗，每次交易金額均為五百元。、事實
    欄一(四)（即起訴書犯罪事實欄一(六)），自94年初某日起，至
    94年6月11日22時44分許止，共販賣甲基安非他命十餘次予
    綽號「阿偉」之不詳姓名、年籍成年男子，每次交易金額二
    千元。、事實欄一(十九)（即起訴書一），自94年5月上旬
    某日起，至同年月30日13時30分許止，共販賣海洛因十餘次
    予賴麒元、徐合映二人，每次交易金額均為三百元。惟上訴
    人等上開犯行，因其供述並不明確，而依上訴人及共犯之供
    述，與購買毒品賴正義、黃沼旗、賴麒元、徐合映等人之證
    詞，可以確定共販賣甲基安非他命二十次予賴正義；共販賣
    甲基安非他命十次予黃沼旗；共販賣甲基安非他命十次予阿
    偉；共販賣海洛因十次予賴麒元、徐合映。公訴人所起訴超
    過上開販賣次數部分，並無證據足以證明，難予認定上訴人
    有此部分販賣甲基安非他命、海洛因之犯行。因公訴人認上
    開超過部分販賣甲基安非他命、海洛因之犯行，與判決有罪
    部分之販賣甲基安非他命、海洛因之犯行，有連續犯裁判上
    一罪之關係，爰不另為無罪之諭知。
據上論斷，應依刑事訴訟法第369條第1項前段、第364條、第299
條第1項前段，毒品危害防制條例第4條第1項、第2項、第18條第
1項前段、第19條第1項，刑法第11條前段、第28條、第56條、第
59條、第38條第1項第2款、第51條第5款，判決如主文。
本件經檢察官甲○○到庭執行職務。
中    華    民    國    95    年    5    月    24     日
               刑事第九庭  審判長法  官  陳  筱  珮
                                 法  官  康  應  龍
                                 法  官  趙  春  碧
上列正本證明與原本無異。
如不服本判決應於收受送達後十日內向本院提出上訴書狀，其未
敘述上訴之理由者並得於提起上訴後十日內向本院補提理由書（
均須按他造當事人之人數附繕本）。
                                 書記官  胡  美  娟
中    華    民    國    95    年    5     月    29    日
附錄本案論罪科刑法條全文：
毒品危害防制條例第4條：
製造、運輸、販賣第一級毒品者，處死刑或無期徒刑；處無期徒
刑者，得併科新臺幣 1 千萬元以下罰金。
製造、運輸、販賣第二級毒品者，處無期徒刑或 7 年以上有期徒
刑，得併科新臺幣 7 百萬元以下罰金。
製造、運輸、販賣第三級毒品者，處 5 年以上有期徒刑，得併科
新臺幣 5 百萬元以下罰金。
製造、運輸、販賣第四級毒品者，處 3 年以上 10 年以下有期徒
刑，得併科新臺幣 3 百萬元以下罰金。
製造、運輸、販賣專供製造或施用毒品之器具者，處1年以上7年
以下有期徒刑，得併科新臺幣1百萬元以下罰金。
前五項之未遂犯罰之。
                                                      Ｆ


司法院資訊處製作；財團法人民間司法改革基金會備份。
